【裁判字號】    91,易,1724
【裁判日期】    920408
【裁判案由】    恐嚇等
【裁判全文】
台灣台北地方法院刑事判決                        九十一年度易字第一七二四號
    公  訴  人  台灣台北地方法院檢察署檢察官
    被      告  己○○
右列被告因恐嚇等案件，經檢察官提起公訴（九十一年度偵字第一八五九九號），本
院判決如左：
    主  文
己○○以加害身體、財產之事，恐嚇他人致生危害於安全者，處拘役拾日，如易科
罰金，以佰元折算壹日；又公然侮辱人，處拘役貳拾日，如易科罰金，以佰元折
算壹日；應執行拘役肆拾日，如易科罰金，以佰元折算壹日。
    事  實
一、己○○於民國九十年間因竊盜案件，經本院於九十年十月十七日，以九十年度簡
    字第三四八六號判處有期徒刑七月，緩刑二年確定，現仍於緩刑期間。而己○○
    任職於設在台北市○○○路○段三六三號之中菱保全公司，擔任海悅假期（住宅
    ）管理員之工作，因對工作之執行以及與上級戊○○工作指揮之問題，於九十一
    年七月四日十三時許，由公司通知返回公司位於上址之會議室開會時，己○○知
    悉公司將為開除之處置，竟在會議室內尚有丙○○、乙○○、丁○○、甲○○之
    特定多數人得共見共聞之狀況下，以台語三字經「幹☆娘」之言語公然侮辱戊○○，另復以台語對戊○○恫稱「你不要給我遇到，遇到我就打你」、「你讓我沒
    工作，我也要讓你沒工作」等等之加害身體、財產之事恐嚇戊○○，致戊○○心
    生畏怖而危害於安全，並作勢衝撞毆打，嗣經在場之丙○○等人勸阻後，始行離
    去。
二、案經被害人戊○○訴由台北市政府警察局大安分局報告台灣台北地方法院檢察署
    檢察官偵查起訴。
    理  由
一、訊之被告己○○固不否認有任職於中菱保全公司擔任海悅假期管理員之工作以及
    於九十一年七月四日十三時許返回公司會議室開會之事實，惟否認有何恐嚇之行
    為，辯稱：勞資爭議部分已去調解，當時係講台語俚語並未罵三字經以及講恐嚇
    之話，而證人均是中菱保全公司員工所言不實，且該處為非開放會議室並非公然
    ，並請求告訴人提出會議簽到、紀錄、電話通聯記錄、現場錄音、錄影等等。經
    查：被告於前揭時間、地點，以台語三字經「幹☆娘」之言語公然侮辱告訴人戊○○，以及以台語對告訴人恫稱「你不要給我遇到，遇到我就打你」、「你讓我
    沒工作，我也要讓你沒工作」等語之事實，業經告訴人於警訊時（偵卷第五頁）
    、偵查中（偵卷第十四頁）、本院調查時（本院九十二年二月十八日）指述綦詳
    ，經核與證人甲○○於警訊時（偵卷第八頁）、偵查中（偵卷第十五頁）、本院
    審理時（九十二年三月二十一日審理筆錄）指述之情節相符，亦與證人丙○○、
    乙○○、丁○○於本院調查時（本院九十二年二月十八日）經隔離詢問後證述之
    情形相符，且中菱保全公司九十一年七月八日之公告亦記載「海悅假期管理員己○○懲處案‧‧‧‧‧‧二、七月四日於電話中與公司幹部爭吵並辱罵公司幹部
    ，經經理約至公司瞭解原由時，該員現場口出穢言辱罵及出言恐嚇公司幹部」等
    語，益徵告訴人及證人所證情節非虛，是被告所辯並不足採；至會議現場並無錄
    音錄影等情，亦據告訴人於調查時陳明，是被告請求命告訴人提出調取，顯無從
    為之，另會議簽到、記錄及通聯記錄對於證明被告是否有前述行為並無助益，爰
    均不再調查，附此敘明；綜上，本件事證已臻明確，被告犯行堪予認定。
二、按公然者，以不特定人或特定多數人得以共見共聞之狀況為已足，而本案被告為
    侮辱行為時，會議室內除被告、告訴人外，尚有丙○○、乙○○、丁○○、甲○○在場，是當時之情形，顯然已屬特定多數人得以共見共聞之情況甚明。核被告
    所為，係犯刑法第三百零五條之恐嚇危害安全罪以及第三百零九條第一項之公然
    侮辱罪。被告所犯上開二罪，犯意及犯罪行為互殊，且犯罪構成要件不同，應予
    分論併罰，公訴意旨認係牽連關係，尚有未洽。爰分別審酌被告犯罪之動機、目
    的、手段、犯罪時所受之刺激、犯罪所生之損害、對告訴人之傷害及犯罪後之態
    度等一切情狀，分別量處如主文所示之刑，並均諭知易科罰金之折算標準，及定
    其應執行之刑暨易科罰金之折算標準。
三、據上論斷，應依刑事訴訟法第二百九十九條第一項前段、刑法第三百零五條、第
    三百零九條第一項、第四十一條第一項，第五十一條第六款，罰金罰鍰提高標準
    條例第一條前段、第二條，判決如主文。
本案經檢察官呂朝章到庭執行職務。
中      華      民      國    九十二    年      四      月      八      日
                                    台灣台北地方法院刑事第一庭
                                            法  官  蘇嘉豐
右正本證明與原本無異。
如不服本判決，應於判決送達後十日內向本院提出上訴狀(應抄附繕本)。告訴人或被
害人如對於本判決不服者，應具備理由請求檢察官上訴，其上訴期間之計算係以檢察
官收受判決正本之日期為準。
                書記官  蘇靜紅
中      華      民      國    九十二    年      四      月      八      日
附錄本案論罪科刑所適用法條全文：
刑法第三百零五條：
以加害生命、身體、自由、名譽、財產之事，恐嚇他人致生危害於安全者，處二年以
下有期徒刑、拘役或三百元以下罰金。
刑法第三百零九條第一項：
公然侮辱人者，處拘役或三百元以下罰金。


司法院資訊處製作；財團法人民間司法改革基金會備份。
